# 企业年金资金列支渠道

提问人：lxj1976315 时间：2012-03-20 13:37:45
各位老师好： 请问《关于贯彻实施《企业年金试行办法》有关问题的通知》（京劳社养发［ 2006 ］ 39 号）中第四条，“建立企业年金的单位，其单位缴费应先在企业应付福利费中列支，福利费不足列支的部分，可以列入成本（费用），其中本单位上年度职工工资总额4%以内的部分，在缴纳企业所得税前准予扣除。”的意思是以下两个理解中哪一个呢： 1 、先在福利费中列支，不足列支部分不超过上年度职工工资总额4%以内的部分可以税前扣除。 2 、不管是在福利费中列支部分，还是在成本（费用）中列支部门，两者相加不超过上年度职工工资总额4%以内的部分方可以税前扣除。

回答人：chenyiwei
该文件是 2006 年的，应该是在老的内资税法背景下出台的。其中的税务处理规定，在新税法下是否已经失效了？而且福利费的财务制度在 2007 年以后已发生了很大变化。